【裁判字號】    95,抗,17
【裁判日期】    950418
【裁判案由】    本票裁定
【裁判全文】
臺灣屏東地方法院民事裁定                95年度抗字第17號
抗  告  人  乙○○○
            甲○○
相  對  人  丙○○
上列抗告人因與相對人間聲請本票裁定事件，對於中華民國95年
2 月10日本院95年度票字第185 號裁定提起抗告，本院裁定如下
：
    主  文
抗告駁回。
抗告程序費用新臺幣壹仟元由抗告人負擔。
    理  由
一、本件原裁定意旨略以：相對人執有抗告人於民國94年6 月9
    日簽發，未載到期日，並免除作成拒絕證書，金額為新臺幣
    （下同）4,000,000 之本票1 紙（下稱系爭本票），詎經提
    示未獲付款，相對人聲請裁定准予強制執行，核與票據法第
    123 條之規定相符，應予准許等語。
二、抗告意旨則以：抗告人於94年11月3 日就系爭本票向本院提
    起本票債權不存在暨抵押權不存在之訴，相對人所執有前開
    本票法律關係為何尚屬不明，尚待本院為實體審理以為論斷
    。原裁定准予強制執行，有損抗告人之權益云云，而提起抗
    告，並聲明：原裁定廢棄。
三、按執票人向本票發票人行使追索權時，得聲請法院裁定後強
    制執行，票據法第123 條定有明文。本票執票人依上開規定
    聲請法院裁定許可對發票人強制執行，係屬非訟事件，法院
    就本票形式上之要件是否具備予以審查為已足。且此項聲請
    之裁定及抗告法院之裁定，僅依非訟事件程序，以審查強制
    執行許可與否，並無確定實體上法律關係存否之效力，如發
    票人就票據債務之存否有爭執時，應由發票人提起確認之訴
    ，以資解決。查系爭本票係以抗告人之名義所簽發，且就其
    形式上之要件予以審查，並無不應准許強制執行之情形，揆
    諸前開說明，原裁定准予強制執行，自無不合。抗告人主張
    已就系爭本票向本院另行提起本票債權不存在之訴訟，並提
    出起訴狀影本為據云云。惟查該起訴狀所確認之本票面額分
    別為3,000,000 、4,000,000 元，均於94年5 月1 日簽發，
    而本件本票簽發日期為94年6 月9 日，已難認與前開確定本
    票債權不存在之訴係屬同一票據，而本院亦無兩造間就前開
    相同面額之票據業經提起本票債權不存在之訴訟並經判決確
    定，此有本院查詢清單、公務電話紀錄在卷可按，其以此提
    起抗告，求為廢棄原裁定，非有理由。
四、據上論結，本件抗告為無理由，依非訟事件法第21條第2 項
    、第24條第1 項、第46條、民事訴訟法第495 條之1 第1 項
    、第449 條第1 項、第78條，裁定如主文。
中    華    民    國    95    年    4     月    18    日
                  民事第一庭    審判長法  官  羅心芳
                                      法  官  林雅莉
                                      法  官  邱玉汝
以上為正本，係照原本作成。
如不服本裁定，應以裁定適用法規顯有錯誤為抗告理由時，始得
於收受送達後10日內向本院提出抗告狀；如已於本裁定宣示後送
達前提起抗告者，應於裁定送達後10日內補提抗告理由（均須按
他造當事人人數提出繕本），並須經本院以訴訟事件所涉及之法
律見解具有原則上之重要性為限而為許可者，方得抗告最高法院
。
中    華    民    國    95    年    4     月    18    日
                                      書記官  魏慧夷


司法院資訊處製作；財團法人民間司法改革基金會備份。
